【裁判字號】    96,訴,1211
【裁判日期】    970731
【裁判案由】    違反槍砲彈藥刀械管制條例
【裁判全文】
臺灣基隆地方法院刑事判決              96年度訴字第1211號
公  訴  人  臺灣基隆地方法院檢察署檢察官
被      告  乙○○
                  （現另案於臺灣屏東監獄竹田分監執行中）
指定辯護人  本院公設辯護人  丙○○
上列被告因違反槍砲彈藥刀械管制條例案件，經檢察官提起公訴
（96年度偵字第5481號），本院判決如下︰
    主  文
乙○○未經許可，持有可發射子彈具有殺傷力之改造手槍，累犯
，處有期徒刑年貳月，併科罰金新臺幣伍萬元，罰金如易服勞
役，以新臺幣壹仟元折算壹日。
扣案仿WALTHER廠PPK/S型半自動手槍製造之槍枝換裝土造金屬槍
管而成之改造手槍壹枝（含彈匣壹個，槍枝管制編號：0000
000000），沒收之。
    事  實
一、乙○○前因違反麻醉藥品管理條例及妨害公務案件，經臺灣
    士林地方法院以82年度訴字第819 號判決判處有期徒刑5 年
    2 月、7 月，應執行有期徒刑5 年8 月確定。又因違反麻醉
    藥品管理條例案件，經臺灣士林地方法院以82年度易字第30
    63號判決判處有期徒刑6 月確定。上開2 案嗣經臺灣士林地
    方法院裁定合併應執行有期徒刑6 年確定，其入監服刑後，
    於民國84年12月22日假釋出獄（嗣其假釋之宣告經撤銷，應
    執行殘刑3 年5 月21日）。復因違反麻醉藥品管理條例及贓
    物罪案件，經台灣士林地方法院以86年度易字第1147號判決
    判處有期徒刑7 月、3 月，應執行有期徒刑8 月，其不服提
    起上訴後，經臺灣高等法院以86年度上易字第7805號駁回其
    上訴確定。又因違反麻醉藥品管理條例案件，經臺灣士林地
    方法院以87年度易字第513 號判決判處有期徒刑10月確定。
    其入監接續執行上開2 案件所處有期徒刑8 月、10月及前述
    假釋經撤銷後應執行之殘刑3 年5 月21日，於91年2 月4 日
    假釋出監，91年11月3 日假釋期滿未經撤銷假釋，未執行之
    刑以已執行論，而視為執行完畢。再因施用第一級、第二級
    毒品案件，經臺灣板橋地方法院以95年度訴字第3648號判決
    判處有期徒刑7 月、3 月，應執行有期徒刑9 月確定，嗣復
    經同院以96年度聲減字第5975號裁定減刑為有期徒刑3 月15
    日、1 月15日，應執行有期徒刑4 月15日確定。又因施用第
    一級毒品案件，經臺灣高等法院以96年度上訴字第2911號判
    決判處有期徒刑1 年，減為有期徒刑6 月確定。其因上開2
    案件所處之徒刑，嗣經臺灣高等法院以96年度聲字第2634號
    裁定合併應執行有期徒刑9 月確定。再因施用第一級、第二
    級毒品案件，經臺灣屏東地方法院以97年度訴字第34號判決
    判處有期徒刑6 月、1 年，應執行有期徒刑1 年4 月確定（
    其現入監執行上開有期徒刑9 月、1 年4 月中）。
二、乙○○因好奇，明知可發射子彈具有殺傷力之手槍及具有殺
    傷力之子彈，均係公告管制物品，非經中央主管機關許可，
    不得持有，竟基於非法持有可發射子彈具有殺傷力之改造手
    槍及具有殺傷力之子彈之犯意，於96年10月15日某時分，未
    經許可，在臺北縣板橋市板橋火車站某處，以新臺幣（下同
    ）10, 000 元之代價，向姓名年籍不詳綽號「阿寶」（音譯
    ）之成年男子，購入具有殺傷力仿WALTHER 廠PPK/S 型半自
    動手槍製造之槍枝換裝土造金屬槍管而成之改造手槍1 枝（
    含彈匣1 個，槍枝管制編號：0000000000）、具有殺傷力之
    非制式子彈1 顆（由金屬彈殼組合直徑8.0mm 金屬彈頭而成
    ）及另不具有殺傷力之非制式子彈1 顆，而非法持有之。嗣
    乙○○於同年月22日晚間9 時許，駕駛Z5-1599 號自用小客
    車，攜帶前述持有之改造手槍及子彈，自臺北市北二高土城
    交流道路邊，搭載友人李志賓前往基隆市區，而於同日晚間
    11時40分左右，將車輛停放在基隆市○○區○○路41號對面
    時，因形跡可疑，經警向前盤查，並徵得乙○○同意後，對
    乙○○執行搜索，因而在乙○○所駕駛之上開Z5-1599 號自
    用小客車駕駛座下方，扣得上開乙○○持有之改造手槍、子
    彈、彈匣、及其所有之行動電話2 支（GNET、ELIYA 廠牌各
    1 支）及SI M卡3 張（門號分別為：00000000000000、0000
    000000、0000000000），始查悉上情。
三、案經基隆市警察局第二分局報告臺灣基隆地方法院檢察署檢
    察官偵查後起訴。
    理  由
壹、程序事項：
一、按被告以外之人於審判外之陳述，雖不符刑事訴訟法第159
    條之1 至第159 條之4 之規定，而經當事人於審判程序同意
    作為證據，法院審酌該言詞陳述或書面陳述作成時之情況，
    認為適當者，亦得為證據；當事人、代理人或辯護人於法院
    調查證據時，知有第159 條第1 項不得為證據之情形，而未
    於言詞辯論終結前聲明異議者，視為有前項之同意，同法第
    159 條之5 定有明文。查被告及辯護人對於證人李志賓於警
    詢時之陳述，於本院準備程序中及審理調查證據時，就證據
    能力未表示爭執或聲明異議，本院審酌該等陳述作成時之情
    況，尚無違法不當及證明力明顯過低之瑕疵，亦認為以之作
    為證據應屬適當，爰逕依刑事訴訟法第159 條之5 規定，認
    前揭證據資料例外有證據能力。至證人李志賓於偵查時之陳
    述，未經依法具結，依刑事訴訟法第158 條之3 規定，其證
    言不得作為證據。
二、基隆市警察局第二分局96年10月22日搜索扣押筆錄、扣押物
    品目錄表、係公務員職務上製作之紀錄文書，且查無顯不可
    信之情況，合於刑事訴訟法第159 條之4 第1 款之情形，得
    為證據。
三、內政部警政署刑事警察局96年11月15日刑鑑字第0960162895
    號槍彈鑑定書及96年11月27日刑鑑字第0960178360號函，係
    該局依檢察機關概括授權囑託執行鑑定職務所出具之書面鑑
    定報告，依刑事訴訟法第159 條第1 項及同法第208 條第1
    項準用同法第206 條第1 項之規定，係屬傳聞法則之例外，
    自得作為證據。
四、卷附由員警所拍攝，關於本案搜索現場之照片8 張（見偵卷
    第23-24 頁），係由機械（照相機）所拍攝，非屬供述證據
    ，並無傳聞法則之適用，且與待證事實有關聯性，自有證據
    能力。
五、至扣案之改造手槍1 支及土造非制式子彈1 顆，係員警執行
    搜索而得之物證，查無違法搜索之情形，是依法自亦得為證
    據。
貳、實體事項：
一、上揭事實，業據被告乙○○於本院審理時坦承在卷，並經證
    人李志賓於警詢時證述明確，且有基隆市警察局第二分局搜
    索扣押筆錄、扣押物品目錄表等各1 份及現場照片8 張附卷
    可參，復有改造手槍1 支（含彈匣1 個，槍枝管制編號：00
    00000000）及土造子彈1 顆扣案可佐。再扣案之手槍經送內
    政部警政署刑事警察局以性能檢驗法及試射法鑑定結果，認
    係仿WALTHER 廠PPK/S 型半自動手槍製造之槍枝換裝土造金
    屬槍管而成之改造手槍，擊發功能正常，可供擊發適用子彈
    使用，具殺傷力，此有該局96年11月15日刑鑑字第09601628
    95號槍彈鑑定書在卷可稽，是上開扣案之改造手槍具有殺傷
    力至明。又扣案之土造子彈2 顆，其中1 顆經送內政部警政
    署刑事警察局以試射法鑑定結果，認係非制式子彈，由金屬
    彈殼組合直徑8.0 mm金屬彈頭而成，可擊發，具殺傷力，此
    有該局96年11月27日刑鑑字第0960178360號函1 份在卷可稽
    ；至扣案另1 顆土造子彈，雖亦係非制式子彈，然無法擊發
    ，不具殺傷力，則有前引內政部警政署刑事警察局96年11月
    15日刑鑑字第0960162895號槍彈鑑定書可參，併此敘明。綜
    上，本案事證明確，被告未經許可，持有具有殺傷力之改造
    手槍1 枝及非制式子彈1 顆之犯行，堪可認定，應依法論科
    。
二、核被告所為，係犯槍砲彈藥刀械管制條例第8 條第4 項之未
    經許可持有可發射子彈具有殺傷力槍枝罪及及同條例第12條
    第4 項之未經許可持有子彈罪，檢察官原起訴被告係犯同上
    法條之未經許可寄藏可發射子彈具有殺傷力槍枝罪及未經許
    可寄藏子彈罪，然嗣經公訴檢察官於本院審理時當庭更正如
    前認定之法條，本院依法自得予以審理，併此敘明。被告持
    有槍枝及子彈之行為，雖係自96年10月15日起，至同年月22
    日為警查獲時止，然因其此部分之犯罪，均具有行為繼續之
    性質，為繼續犯，應分別論以單純一罪。又被告以一持有行
    為，分別觸犯構成要件不相同之上述二罪名，為異種想像競
    合犯，應從一重之未經許可持有可發射子彈具有殺傷力槍枝
    罪處斷。另被告前曾受如事實欄所載之有期徒刑執行完畢，
    有臺灣高等法院被告前案紀錄表在卷可按，其於有期徒刑執
    行完畢後，5 年以內故意再犯本件有期徒刑以上之罪，為累
    犯，應依刑法第47條第1 項規定，加重其刑。爰審酌被告持
    有改造槍枝1 枝及非制式子彈1 顆，雖危及社會秩序，然數
    量不多，危害程度尚非至鉅，並衡酌其犯罪動機暨犯後坦承
    犯行等一切情狀，量處如主文所示之刑，並諭知罰金易服勞
    役之折算標準。扣案具有殺傷力之仿WALTHER 廠PPK/S 型半
    自動手槍製造之槍枝換裝土造金屬槍管而成之改造手槍1 枝
    （含彈匣1 個，槍枝管制編號：0000000000），係違禁物，
    應依刑法第38條第1 項第1 款規定宣告沒收。扣案之非制式
    子彈中，1 顆（由金屬彈殼組合直徑8.0 mm金屬彈頭而成）
    雖可擊發而具有殺傷力，惟經採樣試射，不具子彈功能及殺
    傷力，業非違禁物，自毋庸併予宣告沒收。又另1 顆扣案非
    制式子彈因無法擊發而不具有殺傷力，並非違禁物，且扣案
    之行動電話2 支（GNET、ELIYA 廠牌各1 支）及SIM 卡3 張
    （門號分別為：00000000000000、0000000000、000000000
    0）， 被告雖供稱均係其所有，然其係持以供聯絡家人及朋
    友之用等情，核與本案犯罪事實無涉，與上開扣案另1 顆子
    彈同非屬違禁物，且均查無其他沒收依據，依法自均不得宣
    告沒收，附此敘明。
據上論斷，應依刑事訴訟法第299條第1項前段，槍砲彈藥刀械管
制條例第8 條第4 項、第12條第4 項，刑法第11條前段、第55條
條、第47條第1 項、第38條第1 項第1 款、第42條第3 項，判決
如主文。
本案經檢察官甲○○到庭執行職務。
中    華    民    國    97    年    7     月    31    日
                  刑事第一庭審判長法  官  王福康
                                  法  官  許心
                                  法  官  劉桂金
以上正本證明與原本無異。
如不服本判決應於收受本判決後10日內向本院提出上訴書狀，其
未敘述上訴理由者，並得於提起上訴後10日內向本院補提理由書
狀（均須按他造當事人之人數附繕本）「切勿逕送上級法院」。
中    華    民    國    97    年    7     月    31    日
                                  書記官  鄧順生
附錄論罪法條：
槍砲彈藥刀械管制條例第8條
未經許可，製造、販賣或運輸鋼筆槍、瓦斯槍、麻醉槍、獵槍、
空氣槍或第4 條第1 項第1 款所定其他可發射金屬或子彈具有殺
傷力之各式槍砲者，處無期徒刑或5 年以上有期徒刑，併科新臺
幣1千 萬元以下罰金。
未經許可，轉讓、出租或出借前項所列槍枝者，處5 年以上有期
徒刑，併科新臺幣1 千萬元以下罰金。
意圖供自己或他人犯罪之用，而犯前二項之罪者，處無期徒刑或
 7 年以上有期徒刑，併科新臺幣 1 千萬元以下罰金。
未經許可，持有、寄藏或意圖販賣而陳列第1項所列槍枝者，處3
年以上10年以下有期徒刑，併科新臺幣700萬元以下罰金。
槍砲彈藥刀械管制條例第12條
未經許可，製造、販賣或運輸子彈者，處1年以上7年以下有期徒
刑，併科新台幣500萬元以下罰金。
未經許可，轉讓、出租或出借子彈者，處6月以上5年以下有期徒
刑，併科新台幣300萬元以下罰金。
意圖供自己或他人犯罪之用，而犯前二項之罪者，處3 年以上10
年以下有期徒刑，併科新台幣700萬元以下罰金。
未經許可，持有、寄藏或意圖販賣而陳列子彈者，處5 年以下有
期徒刑，併科新台幣300萬元以下罰金。
第1項至第3項之未遂犯罰之。


司法院資訊處製作；財團法人民間司法改革基金會備份。
